臺灣高雄地方法院刑事判決　　　　　　　　　　　　九十一年度訴字第一一一九號
　　公　訴　人　臺灣高雄地方法院檢察署檢察官
　　被　　　告　甲○○
　　選任辯護人　莊博文
右列被告因違反毒品危害防制條例案件，經檢察官提起公訴（九十一年度偵字第三六
二九號），本院判決如左：
    主  文
甲○○共同販賣第一級毒品，未遂，處有期徒刑玖年，褫奪公權陸年。
扣案之第一級毒品海洛因壹包（驗餘淨重零點陸陸公克）沒收銷燬之；行動電話貳支
沒收。
    事  實
一、甲○○與姓名年籍不詳、綽號「泰仔」之成年男子，共同基於販賣第一級毒品海
    洛因意圖營利之犯意聯絡，於民國九十一年二月十八日下午一時許，由「泰仔」
    先以其所有之0000000000號行動電話，與李芳瑩相約在高雄縣大寮鄉
    ○○路上之「意文檳榔攤」前，交易價格三千五百元之海洛因一包後，「泰仔」
    即於同日下午三時許，交付第一級毒品海洛因乙包（驗餘淨重零點六六公克）予
    甲○○，並囑其送往「意文檳榔攤」予李芳瑩，並交付其所有之0000000
    000號、0000000000號行動電話，以供與李芳瑩聯絡之用，「泰仔
    」則允以甲○○毒癮發作時，提供海洛因予甲○○施用，以及計程車資為酬。後
    李芳瑩因另案遭通緝，在「意文檳榔攤」為高雄市政府警察局楠梓分局警員查獲
    ，經警要求李芳瑩供出提供毒品之上手，李芳瑩乃向員警供稱其早已打電話購買
    毒品，會有一計程車司機將其所購之海洛因送來，李芳瑩並應員警之要求，撥打
    前開0000000000號行動電話，甲○○接聽後，李芳瑩告以其要買藥，
    請甲○○送來。而甲○○於同日下午四時二十分許，依「泰仔」之指示，持海洛
    因一包（驗餘淨重零點六六公克），駕駛車號二Ｆ─九九八號計程車至「泰仔」
    與李芳瑩約定買賣毒品之交易地點「意文檳榔攤」前，旋為警當場查獲，而販賣
    未遂，並扣得「泰仔」所有供販賣用之毒品海洛因一包（驗餘淨重零點六六公克
    ）及0000000000號、0000000000號行動電話各乙具。
二、案經高雄市政府警察局楠梓分局報告臺灣高雄地方法院檢察署檢察官偵查起訴。
    理  由
一、訊據被告甲○○固坦承其於九十一年二月十八日下午四時二十分許，依「泰仔」
    之指示，持「泰仔」交付之海洛因一包（驗餘淨重零點六六公克）至「意文檳榔
    攤」，擬交付予「小芳」（即李芳瑩）之事實，惟矢口否認共同販賣第一級毒品
    海洛因犯行，辯稱：因「泰仔」沒空，請伊拿乙包海洛因去「意文檳榔攤」給「
    小芳」，「泰仔」沒有說對價多少，不知他在販賣海洛因云云。惟查：
    （一）右揭犯罪事實，業據被告甲○○於偵查中坦承不諱，而證人李芳瑩於偵審
          中亦證稱：九十一年二月十八日中午一時許，由「泰仔」先以其所有之0
          000000000號行動電話，與伊談妥在高雄縣大寮鄉○○路上之「
          意文檳榔攤」前，交易價格三千五百元之海洛因一包後，甲○○駕計程車
          攜海洛因一包（驗餘淨重零點六六公克）至「泰仔」與伊約定買賣毒品之
          交易地點「意文檳榔攤」前，旋為警當場查獲等語，則被告就「泰仔」如
          何交待其交付海洛因予李芳瑩情節，前開供述與證人李芳瑩所陳以上開行
          動電話向「泰仔」購買海洛因三千五百元，由被告送至意文檳榔攤等語，
          互核相符，又上開行動電話確係被告為警查獲時所持有，被告亦自承係「
          泰仔」留下讓其與「小芳」聯絡，堪認「泰仔」與李芳瑩以「泰仔」所有
          之上開行動電話談妥交易之時間、地點及價格後，推由被告攜海洛因至意
          文檳榔攤售予李芳瑩，旋為警查獲致未得逞之事實。
    （二）被告雖辯稱：不知「泰仔」是在販賣海洛因云云。然被告於偵查中已供稱
          ：「（要向對方收多少錢？）『泰仔』說對方自然會給我」等語，足見其
          明知「泰仔」在販賣海洛因，則其仍受「泰仔」指示送海洛因予李芳瑩，
          豈有未參與共同販賣海洛因之理？是上開所辯，顯係事後卸責之詞，不足
          採信。
    （三）辯護人雖以本案係警員設計「誘捕」，雙方並無真正買賣之合意，被告僅
          單純持有毒品云云，惟查「行為人如原即具有販賣營利之犯罪決意，雖係
          遭警設計誘捕致事實上不能真正完成賣出時，因行為人原即有販賣毒品之
          意思，客觀上其事先又已販入毒品並著手於販賣之行為，自仍應成立販賣
          未遂罪，此與行為人原本無販賣營利之犯罪決意，因調查犯罪之人之引誘
          或教唆始起意販賣，即學理上所謂『陷害教唆』之情形有別。」（最高法
          院九十年度臺上字第四二三七號判決參照），況證人李芳瑩因另案遭通緝
          ，在「意文檳榔攤」為高雄市政府警察局楠梓分局警員查獲，經警要求李
          芳瑩供出提供毒品之上手，李芳瑩乃向員警供稱其早已打電話購買毒品，
          會有一計程車司機將其所購之海洛因送來，李芳瑩並應員警之要求，撥打
          前開0000000000號行動電話，甲○○接聽後，李芳瑩告以其要
          買藥，請甲○○送來。而甲○○於同日下午四時二十分許，依「泰仔」之
          指示，持海洛因一包（驗餘淨重零點六六公克），駕駛車號二Ｆ─九九八
          號計程車至「泰仔」與李芳瑩約定買賣毒品之交易地點「意文檳榔攤」前
          ，旋為警當場查獲等情，亦分據證人李芳瑩及當場查獲之警員伍吉平於本
          院審理中證述無訛，且被告亦供稱是「泰仔」指示其攜海洛因前往「意文
          檳榔攤」等語，足見本件為警查獲前，「泰仔」與李芳瑩已有交易海洛因
          之合意，始由被告依「泰仔」之指示送海洛因至「意文檳榔攤」，被告顯
          已著手實施販賣海洛因之行為，本件顯非警員「誘捕」，附此敘明。
    （四）此外，復有海洛因一包（驗餘淨重零點六六公克）及前開行動電話二具扣
          案可資佐證。而該一包海洛因經送法務部調查局檢驗，係海洛因，亦有該
          局鑑定通知書乙紙附卷可憑，足見被告與「泰仔」所共同販賣者係海洛因
          無訛。
    綜上所述，本件事證明確，被告上開辯詞，顯係飾卸刑責之詞，不足採信，被告
    前揭販賣毒品犯行洵堪認定。
二、核被告所為，係犯毒品危害防制條例第四條第五項、第一項之販賣第一級毒品未
    遂罪。被告與「泰仔」彼此間有犯意聯絡及行為分擔，均為共同正犯。其持有毒
    品海洛因之低度行為，已為販賣之高度行為所吸收，不另論罪。查被告明知「泰
    仔」在販賣海洛因，則其仍受「泰仔」指示前往送海洛因擬交付予李芳瑩，所為
    前開犯行，非僅係為他人運送，而已參與販賣之構成要件，是檢察官認被告所為
    係犯運送第一級毒品未遂罪，容有誤會。被告已著手販賣第二級毒品行為之實施
    ，惟於交貨時，當場為埋伏警員查獲，致其販賣行為未遂，應依刑法第二十六條
    前段規定按既遂犯之刑減輕之。爰審酌被告犯罪之動機、目的係為牟利、與「泰
    仔」共同販賣毒品予他人，嚴重危害國民身體健康及社會風氣，犯罪惡性非輕，
    惟其販毒規模非重大等一切情狀，量處如主文所示之刑，並依其犯罪性質認有宣
    告褫奪公權之必要，予以宣告褫奪公權六年。扣案之海洛因壹包（驗餘淨重零點
    六六公克），係查獲之毒品，應依法諭知沒收銷燬之；另行動電話二具係共犯「
    泰仔」所有，被告共同販賣毒品所用之物，亦應依法宣告沒收。
三、公訴意旨另以：被告甲○○尚受「泰仔」之指示，自九十一年二月十三日起，連
    續運送毒品二至三次，至高雄縣大寮鄉○○路上之「意文檳榔攤」等處，將毒品
    交予李芳瑩等人，並收對價後交予「泰仔」因認被告此部份亦涉犯運輸毒品罪嫌
    云云。惟查：被告於警偵訊時雖供承伊有自九十一年二月十三日起替「泰仔」送
    海洛因二、三次，然相關之地點、收受之人、是否收取對價，則付諸闕如，其於
    本院審理時已改稱：「泰仔」有叫伊的車二、三次，但是伊並不知道「泰仔」是
    否去販賣毒品等語，則被告是否有此犯行，已非無疑，況證人李芳瑩固於警訊時
    供述「．．．二月份同樣是打0000000000號或0000000000
    號二支電話．．．，但都是甲○○接電話，且送海洛因予我，大部分都是開計程
    車送到高雄縣大寮鄉○○路乙間意文小吃部（檳榔攤）給我，每次購買３５００
    元至６０００元不等，共向劉宏哲購買海洛因五次，地點都是在我店前」，然其
    前開所陳與被告於警偵訊之自白均不相合，迨自偵查中起即改稱被告只有於九十
    一年二月十八日送毒品至意文檳榔攤一次，則其警訊時之證述是否可信，已非無
    疑。綜上所述，自難徒憑被告上開警偵訊時不盡且有瑕疵之自白入被告於罪，因
    認此部份被告犯罪尚屬不能證明，惟公訴人認此部份與前揭有罪部份，有連續犯
    之裁判上一罪之關係，爰不另為無罪之諭知，併此敘明。
據上論斷，應依刑事訴訟法第第二百九十九條第一項前段，毒品危害防制條例第四條
第五項、第一項、第十八條第一項、第十九條第一項，刑法第十一條前段、第二十八
條、第二十六條前段、第三十七條第二項，判決如主文。
中      華      民      國      九十一      年    九    月     三十     日
                                  臺灣高雄地方法院刑事庭
                                      法  官  郭  佳  瑛
右正本證明與原本無異。
如不服本判決，應於判決送達後十日內，向本院提出上訴狀。
                                      書記官  林  仕  興
中      華      民      國      九十一      年    九    月     三十     日
附錄本判決所論罪法條：
毒品危害防治條例第四條
    製造、運輸、販賣第一級毒品者，處死刑或無期徒刑；處無期徒刑者，得併科新
    台幣一千萬元以下罰金。
    製造、運輸、販賣第二級毒品者，處無期徒刑或七年以上有期徒刑，得併科新台
    幣七百萬元以下罰金。
    製造、運輸、販賣第三級毒品者，處五年以上有期徒刑，得併科新台幣五百萬元
    以下罰金。
    製造、運輸、販賣專供製造或施用毒品之器具者，處一年以上七年以下有期徒刑
    ，得併科新台幣一百萬元以下罰金。
    前四項之未遂犯罰之。
毒品危害防治條例第十八條
    查獲之毒品及專供製造或施用毒品之器具，不問屬於犯人與否，均沒收銷燬之。
    但合於醫藥或研究之用者，得不予銷燬。
    前項合於醫藥或研究用毒品或器具之管理辦法，由法務部會同行政院衛生署定之
    。
毒品危害防治條例第十九條
    犯第四條至第九條、第十二條、第十三條或第十四條第一項、第二項之罪者，其
    供犯罪所用或因犯罪所得之財物，均沒收之，如全部或一部不能沒收時，追徵其
    價額或以其財產抵償之。
